臺灣臺北地方法院交通事件裁定　　　　　　　　　　九十三年度交聲字第八七八號
　　原處分機關　臺北市交通事件裁決所
　　受處分人即　甲○○
　　聲明異議人
右列受處分人因違反道路交通管理處罰條例案件，對於臺北市交通事件裁決所中華民
國九十三年八月五日所為之處分（原處分案號：北市裁三字第裁二二—ＡＣＵ四一六
四五一號），聲明異議，本院裁定如左：
        主  文
異議駁回。
        理  由
一、按道路交通安全規則第二條第一項第一款及道路交通管理處罰條例第三條第八款
    均明文規定該等有關道路交通管理法規所指之「汽車」均包含「機器腳踏車」。
    又按汽車駕駛人飲用酒類或其他類似物後其吐氣所含酒精濃度超過每公升○．二
    五毫克以上者，不得駕車，道路交通安全規則第一百十四條第二款定有明文；又
    汽車駕駛人，駕駛汽車經測試檢定有酒精濃渡超過規定標準者，處新臺幣（下同
    ）一萬五千元以上六萬元以下罰鍰，並當場禁止其駕駛及吊扣其駕駛執照一年，
    道路交通管理處罰條例第三十五條第一項第一款亦定有明文。復依違反道路交通
    管理事件統一裁罰基準及處理細則所訂之違反道路交通管理事件統一裁罰基準表
    亦明定機器腳踏車駕駛人飲酒後其吐氣所含酒精濃度超過每公升○．二五毫克以
    上未滿○．四○毫克者，如駕駛機器腳踏車，在期限內到案聽候裁決者，處罰鍰
    一萬五千元，並當場移置保管其車輛及吊扣其駕駛執照一年。
二、本件異議人即受處分人甲○○於民國九十三年四月二十八日下午十一時三十二分
    許，飲酒後仍駕駛車號ＸＮＮ—四八九號重型機車，行經臺北市○○區○○路二
    ○八號前，為臺北市政府警察局信義分局員警蘇憲郎攔檢測得其吐氣所含酒精濃
    度為每公升○．三一毫克，認受處分人違反道路交通管理處罰條例第三十五條第
    一項第一款之行為掣單舉發，嗣受處分人於舉發通知單上所載應到案日期前向原
    處分機關申訴，原處分機關函請舉發機關調查結果，仍認受處分人有上開違規行
    為，乃依道路交通管理處罰條例第三十五條第一項第一款及違反道路交通管理事
    件統一裁罰基準及處理細則所訂之違反道路交通管理事件統一裁罰基準表之規定
    ，於九十三年八月五日以北市裁三字第裁二二—ＡＣＵ四一六四五一號裁決書裁
    處受處分人罰鍰一萬五千元，並吊扣其駕駛執照十二個月。
三、訊據受處分人固不否認前揭時地為警攔檢時已經酒醉，吐氣所含酒精濃度超過規
    定等事實，惟仍矢口否認有任何違反道路交通管理處罰條例規定之行為，辯稱：
    當日為警查獲時，根本並未騎乘機車，前開號ＸＮＮ—四八九號重型機車係停放
    於臺北市○○路一九○號騎樓內，伊單純坐於其上把弄龍頭，然吳興街派出所主
    管蘇憲郎竟從莊敬路二○八號臨檢站走過來要求伊酒測，測後隨即舉發，並將機
    車手推至臨檢站，始開始拍攝存證，伊因此身心受有極大創傷云云。經查：
  (一)受處分人於前揭時地為警攔檢，並檢測受處分人飲酒後其吐氣所含酒精濃度為每
    公升○．三一毫克，已有酒精濃度過量情形，除據受處分人坦承不諱外，受處分
    人酒後駕車之事實，亦經證人即舉發員警蘇憲郎結證：當時於近距離內，親見受
    處分人騎乘機車搭載友人，見有攔檢即行迴轉，便上前攔查，請受處分人下車受
    檢，施行酒精測試後即進行開單、扣車等語明確（見本院九十三年九月二十九日
    筆錄第五頁），並有受處分人親簽、捺印之酒精測試單附卷可稽，受處分人違規
    之事實堪以認定。
  (二)而以證人蘇憲郎係本件原處分機關所認定受處分人有右開違規行為之原證人，其
    到庭在本院法官面前具結以言詞供述本件訴訟上之待證事實（即受處分人有右開
    違規事實），因其與受處分人毫無怨懟，自無自陷於偽證罪之追訴而構詞誣賴受
    處分人之理；且於本件卷存證據資料內並無任何積極證據足以證明員警上開供述
    係屬虛偽，亦未有足以令人顯信其證述為不可採之品性證據或前科證據存在，本
    院自不得僅因證人為本件開單告發受處分人之員警而全盤抹煞其餘訴訟上所具之
    證人資格，況受處分人就上開證人陳證，無法舉出或提出任何對其有利之證據資
    料，以使本院對證人所述產生合理之懷疑，而交通警察製單舉發違反道路交通管
    理處罰條例所列之違規事實，本質上為行政處分，係公務員基於職務上之權力，
    依法就特定之具體事件上所為之具公法上效果之單方面行政行為，基於公務員為
    公法上行為具有公信力之原則，該行政行為當可被推定為真正，其據以依法處分
    之事實認定亦為正確無誤，本此公信原則，乃立法者賦予行政機關制定違反道路
    交通事件統一裁罰標準及處理細則，使勤務員警得當機處分以達其維護交通秩序
    、安全之行政目的，反之若公務員一切行政行為均需預留證據以證其實，則國家
    行政勢必窒礙難行，據此，刑事訴訟法就犯罪證據有關之規定中與屬行政秩序罰
    之交通違規裁罰本質不合之部分，自不在準用之列，從而本院由舉發員警陳證已
    可得受處分人確有前開違規行為之心證，於受處分人無其他舉發有誤之相關證據
    且本院經查亦無何證據可認舉發有捏造事實之情時，值勤員警本其維護交通秩序
    及安全職責所為之舉發，自應推定其合法正確。是受處分人辯稱：並未騎乘機車
    云云，委無足採。
  (三)至受處分人雖聲請傳喚證人即臺北市政府警察局信義分局員警余志清以證明現場
    查證經過等情，惟證人余志清僅係事後處理臺北市交通事件裁決所來函調查之員
    警，於本件事發時並未親身在場見聞等情，亦經受處分人陳稱無訛，是證人余志
    清於本院之證述亦屬「傳聞證據」，難經採為證據。又另現場雖尚有受處分人之
    友人朱玉婷，惟已經受處分人表明不欲傳喚，且經本院依據受處分人提供之住址
    傳喚，亦未到庭，無法為受處分人有利之證明，自無再為傳喚、調查之必要，附
    此敘明。
四、綜上所述，本件受處分人有駕車酒精濃度過量之違規行為，原處分機關依道路交
    通管理處罰條例第三十五條第一項第一款及違反道路交通管理事件統一裁罰基準
    及處理細則所訂之違反道路交通管理事件統一裁罰基準表之規定裁處罰鍰一萬五
    千元，並吊扣其駕駛執照十二個月，核無違誤，本件受處分人之異議顯無理由，
    自應將其異議駁回。
據上論斷，應依道路交通案件處理辦法第十九條，裁定如主文。
中　　　華　　　民　　　國　　九十三　　年　　 十二 　　月　　二十四　　日
                          臺灣臺北地方法院交通法庭
                                    法  官  郭惠玲
如不服本裁定，應於裁定送達後五日內向本院提出抗告狀。
右正本證明與原本無異。
                                    書記官  鄭雅文
中　　　華　　　民　　　國　　九十三　　年　　 十二 　　月　　三十一　　日
